+55 14 99681-8781

williamdevide@gmail.com

Ourinhos - SP



github.com/williamdevide Analista de Sistemas | Analista de Requisitos | Desenvolvedor Full Stack

SOBRE MIM

Tecnólogo em Segurança da Informação pela Fatec Ourinhos, sou um Analista de Sistemas, Analista de Requisitos e Desenvolvedor Full Stack com ampla experiência em projetos nos segmentos de ERP, Internet das Coisas (IoT) e climatização de precisão médico-hospitalar. Profissional proativo e orientado a resultados, com habilidades excepcionais na elicitação, análise e documentação de requisitos. Demonstrada competência em liderar equipes multidisciplinares e colaborar eficazmente com stakeholders para garantir a entrega bemsucedida de soluções inovadoras através do uso de metodologias ágeis.

EXPERIÊNCIA

Doctor Ice 2015 - 2023

Gerente Comercial | Analista de Requisitos 2015 - 2023

Elicitação de requisitos funcionais e não funcionais para projetos de loT e climatização de precisão na área médico-hospitalar, coordenando workshops para análise abrangente de requisitos.

Produção de documentação detalhada utilizando metodologias ágeis, traduzindo requisitos em histórias de usuários, especificações funcionais, casos de uso e diagramas de sequência e de quaisquer outros diagramas UML, implementando técnicas avançadas de modelagem para facilitar a comunicação entre equipes. Gerenciamento de projetos envolvendo equipes de engenharia, design e arquitetura, promovendo comunicação contínua e compreensão precisa das expectativas do cliente.

Atuação conjunta com Product Owner nos processos de escrita de histórias, organização de Backlog e planejamento de entregas, além de atuar com time de qualidade na criação de cenários de testes.

Adoção de práticas ágeis, participando ativamente de reuniões diárias de scrum, retrospectivas e planejamentos de sprint.

Proficiência em ferramentas como JIRA, Confluence, Miro e Draw.io.

Desenvolvimento de propostas técnico-comerciais, elaborando contratos e relatórios abrangentes para otimização estratégica de vendas.

2020 - 2022 Projetista

Desenvolvimento de projetos HVAC, junto a time de projetistas, utilizando AutoCAD, obedecendo normativas e regulamentações vigentes.

Coordenação e gerenciamento de equipes em obras para execução de instalações mecânicas complexas, incluindo dutos, rede friogênica, equipamentos e start-up.

2015 - 2019 Gestor de TI

Coordenação da implementação bem-sucedida de sistema ERP, incluindo avaliação de viabilidade técnica comercial, papel de pessoa facilitadora no cliente junto a softhouse e execução de procedimentos de extração e inserção de informações em banco de dados utilizando SQL para migração de dados.

Execução de procedimentos de regulares de extração de informações em banco de dados utilizando SQL para geração de relatórios personalizados e dashboards com Power BI.

Supervisão da infraestrutura de TI, garantindo que os servidores, redes e sistemas estejam operacionais e alinhados com as demandas da empresa.

Condução de testes regulares de recuperação de desastres para avaliar a eficácia dos procedimentos e minimizar o tempo de inatividade.

Estabelecimento de processos eficientes para monitorar e manter a disponibilidade dos ativos de TI, respondendo rapidamente a interrupções e minimizando impactos nos usuários. Implementação de soluções de redundância e escalabilidade para garantir a continuidade operacional em situações de crescimento ou picos de demanda.

Fox Sistemas 1999 - 2015

Gerente de TI 2012 - 2015

Supervisionar o setor de Suporte e Desenvolvimento, participar de reuniões com outros gerentes e a diretoria, acompanhar de perto todos os projetos desenvolvidos na empresa. Atuar em todos os processos internos utilizando conceitos de Engenharia de Software.

Analista de Requisitos | Desenvolvedor 2008 - 2012

Condução da elicitação de requisitos de forma abrangente, interagindo proativamente com stakeholders para compreender necessidades específicas utilizando metodologias ágeis para criar protótipos iterativos, proporcionando uma visualização tangível das funcionalidades a serem implementadas.

Elaboração de documentação técnica abrangente, incluindo especificações funcionais e manuais de usuário, para garantir uma compreensão clara e facilitar futuras manutenções. Análise, Prototipação e Desenvolvimento de ERP atuando como Dev Full Stack (Back: Visual Fox, PHP; Front: HTML, CSS e JS), apoiava na construção de software ERP utilizando um framework próprio.

Execução de procedimentos de extração e inserção de informações em banco de dados utilizando PL/SQL para migração de dados através do SQL Developer.

Gerente de Suporte | Desenvolvedor 2002 - 2008

Suporte avançado a sistemas ERP, implantação de sistema em clientes, treinamento de sistema, rotinas de manutenção preventiva, homologação de atualizações do sistema, gerenciamento de equipe de suporte, manutenção em banco de dados SQL.

Análise, Prototipação e Desenvolvimento de ERP atuando como Dev Full Stack (Back: Visual Fox, PHP; Front: HTML, CSS e JS), apoiava na construção de software ERP utilizando um framework próprio.

Execução de procedimentos de extração e inserção de informações em banco de dados utilizando PL/SQL para migração de dados através do SQL Developer.

Analista de Suporte 1999 - 2002

Suporte avançado a sistemas ERP, treinamento de sistema, rotinas de manutenção preventiva.

Atuava na prototipação de sites para alguns clientes, colhendo requisitos e os validando com a equipe de desenvolvimento.

Freelancer - Instrutor de Informática

1997 - 2001

Minhas funções englobavam desenvolvimento e elaboração de programas de cursos de informática básica, abrangendo os seguintes pacotes: Windows, Office, HTML, Banco de Dados e Internet. Além de desenvolvimento e aplicação de aulas interativas, proporcionando aos alunos uma compreensão sólida e prática dos tópicos abordados.

EDUCAÇÃO

• Micro-Certificação - ServiceNow

- Welcome ServiceNow
- Flow Designer
- Integration Hub
- o Predective Intelligence
- Curso: Javascrip e Typescript
- Curso: Java, Programação Orientada a Objetos
- Certificação: Scrum Fundamentals Certified
- Curso: Linguagem de Programação Java
- Curso: Acelerador de Carreira com PowerBI
- Curso: Simplifica Excel Express
- Curso: Liderança, capacidade de aprender e resiliência
- Graduação: Tecnologia em Segurança da Informação

2024 | ServiceNow

2024 | Udemy (Prof Luiz Otávio Miranda)

2023 | Udemy (Prof Nélio Alves)

2023 | Scrum Study

2023 | Fundação Bradesco

2023 | Empoerdata

2023 | Simplifica Treinamentos

2021 | PUCRS

2009-2011 | FATEC Ourinhos

IDIOMAS

- Português
- Inglês

Nativo

Intermediário